臺灣臺中地方法院刑事判決　　　　　　　　　　　　　九十年度訴字第二四四五號
　　公　訴　人　臺灣臺中地方法院檢察署檢察官
　　被　　　告　丙○○
　　選任辯護人　胡昇寶律師
右列被告因違反槍砲彈藥刀械管制條例案件，經檢察官提起公訴（九十年度偵字第一
六一六二號），本院判決如左：
    主  文
丙○○未經許可，寄藏可發射子彈具有殺傷力之改造手槍，累犯，處有期徒刑壹年陸
月，併科罰金新臺幣貳拾萬元，罰金如易服勞役，以罰金總額與陸個月之日數比例折
算。
扣案之仿ＢＥＲＥＴＴＡ廠半自動手槍改造手槍壹把（槍枝管制編號：000000
0000）及半自動手槍用制式子彈壹顆，均沒收。
    事  實
一、丙○○前於民國八十年間因違反麻醉藥品管理條例案件，經臺灣高等法院判處有
    期徒刑六年一月，經最高法院駁回上訴確定在案，入監執行後，於八十三年五月
    六日假釋，刑期至八十六年三月二十五日屆滿，以已執行論，仍不知悔改。於八
    十九年二月間某日在臺中市烏日鄉不詳地址之租屋處受杜建和（已死亡）之託，
    代為保管可發射子彈具有殺傷力之仿ＢＥＲＥＴＴＡ廠半自動手槍改造之玩具手
    槍一把（槍枝管制編號：0000000000）及具有殺傷力之口徑９mm半自
    動手槍用制式子彈一顆、玩具手槍用金屬彈殼加裝直徑約９mm圓錐狀之土造金屬
    彈頭之土造子彈一顆，而未經許可將之藏置於其所駕駛之ＫＧ─二○四九號自小
    客車右前座前之置物箱內。嗣於九十年九月一日十八時三十分許，丙○○因違反
    毒品危害防制條例案件，在臺中市○區○○路三七一號六樓之十二為警查獲後，
    由警員經其同意檢視上開自小客車後，始查悉上情，並扣得上開改造手槍一把及
    制式子彈及土造子彈各一顆。
二、案經臺中縣警察局烏日分局報告臺灣臺中地方法院檢察署檢察官偵查起訴。
    理  由
一、訊據被告丙○○對於在右揭時、地，受現已死亡之杜建和所託，代為保管如犯罪
    事實欄所載之手槍及子彈，並將之藏於上開自小客車之置物箱內等情坦承不諱，
    並經證人即查獲被告之警員胡百燦於本院九十一年三月十三日調查時證述查獲被
    告並發現上開槍彈之過程屬實，且有扣案之改造手槍一把、制式子彈及土造子彈
    各一顆可資佐憑。而扣案之改造手槍一把、制式子彈及土造子彈各一顆經送內政
    部警政署刑事警察局鑑定結果認為：「一、送鑑改造手槍壹支（槍枝管制編號：
    0000000000），認係仿ＢＥＲＥＴＴＡ廠半自動手槍改造之玩具手槍
    更換土造金屬槍管改造而成，機械性能良好，認具殺傷力。二、送鑑改造子彈貳
    顆，其中：（一）壹顆，認係口徑９mm半自動手槍用制式子彈，其彈底標記為"A
    CP 96 9mm"，認具殺傷力。（二）、壹顆，認係玩具手槍用金屬彈殼加裝直徑約
    ９mm圓錐狀之土造金屬彈頭而成，經試射結果，能擊發，認具殺傷力等情，有內
    政部警政署刑事警察局九十年九月十一日刑鑑字第一八六二六九號鑑驗通知書乙
    紙附於偵查卷第三十六頁可憑。足證被告之自白與事實相符，因而事證明確，其
    犯行堪以認定，應予依法論科。
二、核被告所為，係犯槍砲彈藥刀械管制條例第十一條第四項未經許可寄藏可發射子
    彈具有殺傷力之改造手槍罪及同條例第十二條第四項未經許可寄藏子彈罪。被告
    寄藏前持有前揭槍彈之低度行為，均應為寄藏之高度行為所吸收，不另論罪。被
    告以一寄藏行為，同時寄藏改造手槍、制式子彈及土造子彈，係一行為觸犯上開
    數罪名之想像競合犯，應依刑法第五十五條之規定，從一重之未經許可寄藏可發
    射子彈具有殺傷力之改造手槍罪處斷。又被告前於八十年間因違反麻醉藥品管理
    條例案件，經臺灣高等法院判處有期徒刑六年一月，經最高法院駁回上訴確定在
    案，入監執行後，於八十三年五月六日假釋，刑期至八十六年三月二十五日屆滿
    ，以已執行論，有臺灣臺中地方法院檢察署刑案資料查註紀錄表及臺灣高等法院
    被告全國前案紀錄表各一份在卷可按，其受有期徒刑之執行完畢，五年以內再犯
    有期徒刑以上之罪，為累犯，依法加重其刑。爰審酌被告之動機、目的、僅因朋
    友所託即未經許可無故寄藏具有殺傷力之手槍及子彈，對社會治安及人身安全危
    害甚鉅，惟念及該持有槍彈行為並未造成實害，犯罪後復坦承犯行，態度良好等
    一切情狀，量處如主文所示之刑，罰金刑部分並諭知易服勞役之折算標準。扣案
    之仿ＢＥＲＥＴＴＡ廠半自動手槍改造手槍一把（槍枝管制編號：000000
    0000）及半自動手槍用制式子彈一顆，均係違禁物，應依刑法第三十八條第
    一項第一款之規定併予宣告沒收。至於送鑑驗時經試射之原具有殺傷力之土造子
    彈一顆，均僅餘彈殼，依本院裁判時之現狀，顯已失子彈之效用，已非違禁物，
    自毋庸為沒收之諭知，併予敘明。查被告行為後，槍砲彈藥刀械管制條例已於九
    十年十一月十四日修正公布，並自同年月十六日生效，刪除同條例第十九條關於
    犯同條例第十一條之罪經判處有期徒刑者，應於刑之執行完畢或赦免後，令入勞
    動處所強制工作之保安處分規定，雖被告犯罪在修法之前，惟依刑法第二條第二
    項保安處分適用裁判時之法律之規定，修正前槍砲彈藥刀械管制條例第十九條之
    規定，即再無適用餘地，併此敘明。
三、臺灣嘉義地方法院檢察署檢察官移送併案意旨（九十一年度偵字第一五一五號）
    略以：被告於不詳時間，在不詳處所，自不詳姓名年籍之人處，取得具有殺傷力
    之土造子彈（具直徑９mm之金屬彈頭）一顆，而未經許可持有之，並將上開土造
    子彈置嘉義市○○○街三七號七樓之七，嗣於九十一年二月二十一日凌晨零時許
    ，在上址為警查獲，並扣得該土造子彈一顆，因認被告另涉違反槍砲彈藥刀械管
    制條例第十二條第四項未經許可持有子彈罪嫌。經查：
  （一）按犯罪事實，應依證據認定之，無證據不得推定其犯罪事實；不能證明被告
        犯罪者，應諭知無罪之判決，刑事訴訟法第一百五十四條、第三百零一條第
        一項分別定有明文。次按認定犯罪事實應依證據，為刑事訴訟法所明定，固
        被告否認犯罪事實所持之辯解，縱屬不能成立，仍非有積極證據足以證明其
        犯罪行為，不能遽為有罪之認定；認定犯罪事實所憑之證據，雖不以直接證
        據為限，間接證據亦包括在內；然而無論直接或間接證據，其為訴訟上之證
        明，須於通常一般之人均不致有所懷疑，而得確信其為真實之程度者，始得
        據為有罪之認定，倘其證明尚未達到此一程度，而有合理性之懷疑存在時，
        即無從遽為有罪之確信，最高法院著有三十年上字第一八三一號、七十六年
        臺上字第四九八六號判例可資參照。
  （二）公訴人認被告涉犯違反槍砲彈藥刀械管制條例第十二條第四項未經許可持有
        子彈罪嫌，無非係以該子彈經內政部警政署刑事警察局鑑定結果，認為係土
        造子彈，經試射，可擊發，具有殺傷力等情，有該局函文一份附卷可稽，且
        該土造子彈係於被告被查獲之地點查扣，而與被告同時被查獲之證人己○○
        、甲○○、乙○○等人，均證述係到該址找被告等語，為其主要論據。訊據
        被告堅決否認持有該扣案之子彈之犯行，辯稱：當時伊僅是至該處找綽號「
  陳仔」之朋友，伊不知道該子彈係何人所有等語。
  （三）本院查：
    １、被告於九十一年二月二十一日十四時許，在嘉義市○○○街三七號七樓七為
        警查獲時，雖經警於該址電視櫃內查獲具有殺傷力之子彈一顆，惟因該子彈
        並非於被告身上查扣，是該子彈是否為被告所持有，仍應審認其他證據以認
        定。
    ２、查警員於上址發現在床頭有被告之生活照及與其配偶之離婚起訴狀等物，有
        照片二紙附卷可憑，而被告辯稱：該生活照係綽號「陳仔」之人，向其要來
        擺在床頭做紀念；該離婚起訴狀是伊拿給「陳仔」看，「陳仔」幫伊收進抽
        屜云云，均顯違常情而難以置信，且該大樓住戶證人丁○○亦於警訊時陳述
        ：伊確定被告係住在嘉義市○○○街三七號七樓七等語；另於本院九十一年
        七月八日調查時亦到庭證述：從被告被查獲前一個月左右，即常見到被告在
        七樓等語；又證人乙○○、甲○○於警訊、偵查及本院調查時、己○○於警
        訊均證述：於前揭時間至該址係要找綽號「小胖」之人要毒品等語，而證人
        乙○○及甲○○並證稱：綽號「小胖」之人即是被告丙○○，以前曾至該處
        找過被告等語，足證證人乙○○、甲○○、及己○○均是前往該址找被告無
        誤，茍被告並非居住於該處，僅係至該處找綽號「陳仔」之人，何以屢次以
        「陳仔」之住處作為與自己友人相約見面之處？是被告辯稱當時只是去該址
        找綽號「陳仔」之人云云，無可憑採。
    ３、惟查證人丁○○於本院警訊時雖證述確定被告居住在該址，然其亦證陳：並
        不清楚是否有其他人與被告同住等語，而證人甲○○及乙○○於本院九十一
        年五月二日、同年六月二十六日調查時分別證述：在九十一年一月底、二月
        初去找被告時，曾在該址見過綽號「陳仔」之人等語、另於本院九十一年六
        月二十六日調查時均證述：被查獲當日，在該址要出電梯口時，有見到綽號
        「陳仔」之人，當時他正要走等語均互核相符，而證人甲○○及乙○○於本
        院調查時並為：當時是要去找被告要毒品等不利於被告之證述，是其二人之
        關於有在該址見過綽號「陳仔」之人之證言，應非迴護被告之詞，因而確實
        有一名綽號「陳仔」之人於該處出入乙節，堪以認定。參以證人即承租該址
        房屋之戊○○於本院九十一年七月十一日調查時結證稱：伊曾住在該址直到
        九十年十二月間，嗣後即讓給小陳繼續住等語，是被告供稱綽號「陳仔」之
        人居住在該處等語，尚堪採信。
    ４、雖被告辯稱並非居住在該址之辯解不可採信，惟該址所居住者既非僅有被告
        一人，而綽號「陳仔」之人，因被告及證人均無法提供其姓名年籍資料，以
        供本院查證該扣案之子彈一顆究係被告抑或該綽號「小陳」之人所有，然既
        無積極證據足以證明該扣案之子彈確為被告所持有，本諸於罪疑唯輕之法則
        ，本院自應為有利被告之認定。
  （四）綜上所述，卷附證據並不足以證明被告有持有該扣案子彈之事實，此外，本
        院復查無其他積極證據足以證明被告有何上述犯行，被告此部分犯罪既不能
        證明，與前揭論罪科刑之未經許可寄藏子彈罪部分自無裁判上一罪之關係，
        本院自無從併予審理，此部分應退回檢察官，另為妥適之處理，附此敘明。
據上論斷，應依刑事訴訟法第二百九十九條第一項前段、槍砲彈藥刀械管制條例第十
一條第四項、第十二條第四項、刑法第十一條前段、第五十五條、第四十七條、第四
十二條第三項、第三十八條第一項第一款、罰金罰鍰提高標準條例第二條，判決如主
文。
中      華      民      國    九十一    年      八  月    十  五    日
                              臺灣臺中地方法院刑事第七庭
                               審判長法  官  夏  一  
                                     法  官  簡  源  希
                                     法  官  郭  妙  俐
右正本證明與原本無異。
如不服本判決，應於判決送達後十日內向本院提出上訴狀，上訴於臺灣高等法院臺中
分院（須附繕本 )。
                                     書記官
中      華      民      國    九十一    年      八      月    十  五    日
附錄本案論罪科刑法條全文：
槍砲彈藥刀械管制條例第十一條
未經許可，製造、販賣或運輸第四條第一項第一款所稱其他可發射金屬或子彈具有殺
傷力之各式槍砲者，處五年以上有期徒刑，併科新臺幣一千萬元以下罰金。
未經許可，轉讓、出租或出借前項所列槍砲者，處三年以上十年以下有期徒刑，併科
新臺幣七百萬元以下罰金。
意圖供自己或他人犯罪之用，而犯前二項之罪者，處無期徒刑或七年以上有期徒刑，
併科新臺幣一千萬元以下罰金。
未經許可，持有、寄藏或意圖販賣而陳列第一項所列槍砲者，處一年以上七年以下有
期徒刑，併科新臺幣七百萬元以下罰金。
第一項至第三項之未遂犯罰之。
第十二條
未經許可，製造、販賣或運輸子彈者，處一年以上七年以下有期徒刑，併科新台幣五
百萬元以下罰金。
未經許可，轉讓、出租或出借子彈者，處六月以上五年以下有期徒刑，併科新台幣三
百萬元以下罰金。
意圖供自己或他人犯罪之用，而犯前二項之罪者，處三年以上十年以下有期徒刑，併
科新台幣七百萬元以下罰金。
未經許可，持有、寄藏或意圖販賣而陳列子彈者，處五年以下有期徒刑，併科新台幣
三百萬元以下罰金。
第一項至第三項之未遂犯罰之。
